最高法院刑事判決　　　　　　　　　　　　　　　九十三年度台上字第三七一六號
　　上　訴　人　乙○○
　　　　　　　　甲○○
右上訴人等因違反毒品危害防制條例案件，不服台灣高等法院台中分院中華民國九十
三年四月十五日第二審判決（九十二年度上重訴字第五六號，起訴案號：台灣彰化地
方法院檢察署九十二年度偵字第三九二二、四二二九號），提起上訴，本院判決如左
：
    主  文
上訴駁回。
    理  由
按刑事訴訟法第三百七十七條規定，上訴於第三審法院，非以判決違背法令為理由，
不得為之。是提起第三審上訴，應以原判決違背法令為理由，係屬法定要件。如果上
訴理由狀並未依據卷內訴訟資料，具體指摘原判決不適用何種法則或如何適用不當，
或所指摘原判決違法情事，顯與法律規定得為第三審上訴理由之違法情形，不相適合
時，均應認其上訴為違背法律上之程式，予以駁回。本件上訴意旨略稱：(一)上訴人甲
○○及共犯許志清（已判刑確定）之警詢筆錄與警詢錄影帶譯文內容不符，原判決以
甲○○及許志清在警詢之自白筆錄，資為論處上訴人等運輸第一級毒品罪刑之證據，
顯有違誤。(二)原判決僅以上訴人乙○○警詢之自白筆錄，資為論處上訴人等運輸第一
級毒品罪刑之唯一證據，並未調查其他補強證據，亦有可議。(三)證人許英輝、侯安泰
均證稱：上訴人等曾說攜帶毒品回台灣是要自己施用云云，核與上訴人等於檢察官偵
查及法院審理時供稱：毒品是要自己施用等語相符。乃原判決認上訴人等所辯及證人
所證，均不足採取，即有調查之職責未盡及判決理由不備之違法等語。
惟查：本件原判決撤銷第一審關於乙○○、甲○○部分之科刑判決，改判論處乙○○
、甲○○以共同運輸第一級毒品罪刑。係依憑上訴人等於警詢中對於其等接受綽號「
阿信」之委託，利用香蕉為輔助劑將海洛因球吞入腹內，自泰國攜帶回台灣，在桃園
中正機場入境時被查獲之事實，供認不諱。核與共犯許志清於警詢中所供情節相符。
復有第一級毒品海洛因毛重八百六十一點一公克（淨重八百十七點九八公克）扣案足
憑。該扣案之海洛因經法務部調查局鑑定結果，確係第一級毒品海洛因，有該局民國
九十二年五月十五日（九二）調科字第二二００一五三二五、000000000、
00000000號鑑定通知書附卷可憑，為其論罪之基礎。並說明(一)原審調取上訴
人等及許志清在警局製作筆錄時錄製之錄影帶，經勘驗結果，核與其等之警詢筆錄所
載內容大致相符。雖警詢筆錄與錄影帶內容有些出入，此乃筆錄記載之內容有些是受
訊人所答，有些是員警所詢問，並非完全按照對話內容逐字記載，復據證人朱瑞光於
原審供證屬實，上訴人等雖辯稱：許志清及甲○○之警詢筆錄與警詢錄影帶譯文內容
不符云云，惟關於自白運輸毒品基本犯行部分，兩者內容核無不符，自非依卷存資料
，具體指摘原判決違背法令。(二)依上開警詢錄影帶譯文所示，上訴人等及許志清於警
詢時之應答均能切題以對，其等於警詢當時並無意識不清之情形。又上訴人等被查獲
之初，係先同意警方帶至敏盛醫院檢查，至九十二年四月三十日三時，其等同意警方
為搜索，至同日四時許為警方逮捕，並於同日十四時許至十七時三十分經警詢問完畢
，其後即依當時嚴重急性呼吸症候群專案防疫強制隔離十天，有其等之警詢筆錄、搜
索扣押筆錄、逮捕通知書、嚴重急性呼吸症候群專案防疫強制隔離通知書附卷可稽，
是其等之警詢自白，其真實性無疑。上訴人等所辯：警詢當時，其等毒癮發作，精神
不好，自白內容與事實不符云云，係屬避就之詞，不足採信。(三)上訴人等雖辯稱：扣
案海洛因係其等與許志清為自己施用而共同出資購買云云。經原審隔離訊問結果，其
等所供差異甚大，所辯不足採信。證人許英輝、侯安泰雖證稱：上訴人等在製作筆錄
前曾說毒品是自己要施用的等語。但上訴人等在製作筆錄前所為之說詞，尚不足以推
翻其等於警詢中之自白。從而證人許英輝、侯安泰所為之證言，亦不足採為有利於上
訴人等之證明。至乙○○所提匯出匯款及外幣兌換申請書，亦不足證明扣案之海洛因
係其等為自己施用而以該項匯款共同出資購買。(四)上訴人等為貪圖新台幣五萬元報酬
，不惜冒生命之風險吞食大量海洛因為人運輸毒品，甫入境即被查獲，審酌其犯罪之
情狀，尚非無可憫恕，如處以法定最低刑度無期徒刑，猶嫌過重，爰依刑法第五十九
條之規定酌減其刑等理由綦詳。又原判決除依憑上訴人等及共犯許志清於警詢之自白
為論處上訴人等以共同運輸第一級毒品罪刑之基礎外，並令其等至敏盛醫院取出藏在
腹內如事實欄所載之第一級毒品海洛因，且上訴人等係在桃園中正機場被查獲之現行
犯，是上訴人等辯稱：原判決僅以乙○○在警詢之自白筆錄，資為論處上訴人等以共
同運輸第一級毒品罪刑之唯一證據，並未調查其他補強證據云云，亦非依據卷內資料
執以指摘原判決違背法令要非適法之第三審上訴理由。其餘上訴意旨，係就原審取捨
證據、自由判斷職權之行使，徒憑自己之說詞，重為事實問題之爭執，顯與法律規定
得為第三審上訴理由之違法情形，不相適合。其上訴均違背法律上之程式，應予駁回
。
據上論結，應依刑事訴訟法第三百九十五條前段，判決如主文。
中　　　華　　　民　　　國　　九十三　　年　　　七　　　月　　二十二　　日
                              最高法院刑事第十庭
                                  審判長法官  呂　潮　澤
                                        法官  白　文　漳
                                        法官  吳　昆　仁
                                        法官  孫　增　同
                                        法官  劉　介　民
      右正本證明與原本無異
                                              書  記  官
中　　　華　　　民　　　國　　九十三　　年　　　七　　　月　　二十六　　日
                                                                        Ａ
